【裁判字號】    89,上易,832
【裁判日期】    890706
【裁判案由】    竊盜
【裁判全文】
臺灣高等法院高雄分院刑事判決                    八十九年度上易字第八三二號
    上  訴  人  臺灣高雄地方法院檢察署檢察官
    被      告  乙○○
右上訴人因被告竊盜案件，不服臺灣高雄地方法院八十九年度易字第七九三號中華民
國八十九年四月十二日第一審判決（起訴案號：臺灣高雄地方法院檢察署八十八年度
偵字第三○三三四號），提起上訴，本院判決如左：
    主  文
原判決撤銷。
乙○○竊盜，處有期徒刑陸月，緩刑肆年。
    事  實
一、乙○○意圖為自己不法之所有，於八十八年十二月十四日上午十時十五分許，在
    高雄縣鳳山市○○路一九九號丙○○住處前，竊取丙○○置於門前之車牌號碼Ｏ
    ＰＫ─九三九號機車置物箱內之女用皮包一只（內有新台幣二百六十八元、健保
    卡一張及女用耳環一付），得手後，為葉宗勝發覺，經報警在高雄市○○路六十
    五巷二十六號甲廁前，當場查獲並於甲廁之沖水廂內取出上開女用皮包一只。
二、案經高雄縣警察局鳳山分局移送臺灣高雄地方法院檢察署檢察官偵查起訴。
   理  由
一、訊據被告乙○○矢口否認有前揭竊盜犯行，辯稱：我當天上午雖有在鳳山市○○
    路一九九號丙○○住處一帶發海報，惟並無竊取丙○○機車上之皮包，且我係因
    尿急前往附近之甲廁小便，並未進去使用甲廁大號，亦不知甲廁之沖水箱內有被
    害人之皮包，我上完廁所出來約走五十甲尺左右，才經葉宗勝誤認係偷取皮包之
    竊嫌云云。惟查據目擊證人葉宗勝於警訊時證稱：「當時我在家裡（家具店）看
    店，看見一位男子在我家店門口發傳單，見該名男子在東張西望，就順手竊取店
    門口機車上皮包一只，我親眼目睹後就追出去，追至鳳山市○○路六十五巷口，
    就沒有看到該名男子，就詢問附近居民，附近居民表示有一名男子跑到巷口內甲
    共廁所內，我一到甲共廁所旁時，我看到我父親葉能波及一群民眾在現場，乙○
    ○從廁所走出來，經我當面指認就是竊取我弟媳皮包一只的人沒錯，並在廁所內
    沖水箱內查獲皮包一只」等語（見警訊卷第三頁），已當場指證被告係竊賊，甚
    為詳盡，核與證人葉能波於警訊時所證稱：十四日上午十時十五分許，我在鳳山
    市○○路六十五巷內市場和人在聊天，看見我兒子葉宗勝不知在追逐何人，我問
    了他後，他告訴我說：我媳婦的皮包被竊走，我聽了之後，馬上返家問個明白，
    然後我又回到維新路六十五巷二十六號旁的市場甲廁，附近的婦人指稱一名年輕
    人很快躲進廁所內未出來，我請市場民眾幫忙看住廁所門口，然後我就進入廁所
    內敲門，該名青年並未回應，於是我就走出廁所，和民眾一起看住廁所門口，過
    了一會兒，該年青人（乙○○）便從廁所出來，此時剛好我兒子和警方同時來到
    現場，經我兒子當場指認被告即是竊賊等語相符（見警訊卷第五頁），且被告確
    係當日在鳳山市○○路一帶發送海報，並使用甲廁大號後在甲廁前被查獲，此經
    被告於警訊時供述明確，足證證人葉宗勝、葉能波上述於警訊時所證核與事實相
    符，被告事後辯稱並未進去使用該甲廁大號，其所聲請傳喚之證人馮錦鈺於原審
    證稱：其覺得被告不可能偷皮包，因為被告不可能在這十多分鐘內，因發海報繞
    到三民路一九九號前偷皮包又去上廁所云云，顯均與事實不符，尚難採信；況於
    上開甲廁之沖水廂內取出上開女用皮包一只，其內之新台幣二百六十八元、健保
    卡一張及女用耳環一付並未短少，此據被害人丙○○於警訊時指訴明確，並有贓
    物領據一紙附卷足憑，如係竊賊另有其人，應無將皮包內財物未予取走之裡，顯
    見係被告於竊盜得手後，即被發現並追趕至甲廁，未及脫手而將該皮包棄置於甲
    廁之沖水廂內，是被告竊盜之事證已臻明確，至證人葉宗勝、葉能波於原審或本
    院審理時雖翻異前詞，改稱不能確定被告是否為竊賊云云，顯係因被告事後已與
    被害人丙○○及證人葉宗勝、葉能波達成和解（有和解書附於原審卷可稽），所
    為迴護被告之詞，自難採為被告有利之認定；綜上所述，被告前述所辯，顯係卸
    責之詞，不足採信，其犯行洵堪認定。
二、核被告乙○○所為，係犯刑法第三百二十條第一項之竊盜罪。
三、原審未為詳察，遽為被告乙○○無罪之判決，尚有未洽，甲訴人上訴意旨，執此
    指摘原判決不當，為有理由，應由本院將原判決予以撤銷改判，審酌被告乙○○
    所竊取之金額尚少，情節並非重大，惟犯後仍否認犯罪等一切情狀，量處有期徒
    刑六月；又被告乙○○前未曾受有期徒刑以上刑之宣告，有本院被告全國前案紀
    錄表在卷足憑，此次因一時失慮，偶罹刑典，事後已與被害人丙○○達成和解，
    有和解書一紙附卷可稽，經此刑之宣告後，應知警惕而無再犯之虞，本院認以暫
    不執行其刑為適當，併予宣告緩刑四年，以啟自新。
據上論結，應依刑事訴訟法第三百六十九條第一項前段、第三百六十四條、第二百九
十九條第一項前段、刑法第三百二十條第一項、第七十四條第一款、罰金罰鍰提高標
準條例第一條前段，判決如主文。
本案經檢察官林炳雄到庭執行職務。
中    華    民    國     八十九     年       七       月       六       日
                              臺灣高等法院高雄分院刑事第七庭
                                  審判長法官  王光照
                                        法官  黃仁松
                                        法官  黃憲文
右正本證明與原本無異。
不得上訴。
                                      書記官  黃全忠
中    華    民    國     八十九     年       七       月      七        日
附錄：本判決論罪科刑法條：
刑法第三百二十條第一項：
意圖為自己或第三人不法之所有，而竊取他人之動產者，為竊盜罪，處五年以下有期
徒刑、拘役或五百元以下罰金。
                                                                        Ｋ


司法院資訊處製作；財團法人民間司法改革基金會備份。
